臺灣板橋地方法院刑事判決　　　　　　100年度簡上字第719號
上　訴　人
即　被　告　陳建富
上列上訴人即被告因竊盜案件，不服本院於民國100 年6 月16日
所為之100 年度簡字第4356號第一審判決（聲請簡易判決處刑案
號：臺灣板橋地方法院檢察署100 年度偵字第13552 號）提起上
訴，本院管轄之第二審合議庭認應適用通常程序審理，自為第一
審判決如下：
    主  文
原判決撤銷。
本件免訴。
    理  由
一、本件聲請簡易判決處刑意旨係以：被告陳建富於假釋期間，
    基於意圖為自己不法所有之犯意，於99年11月2 日晚上8 時
    30分許，在新北市○○區○○街206 巷1 弄5 號前，趁四下
    無人注意之際，以自備鑰匙插入引擎電門之方式，竊取被害
    人劉國和所有車牌號碼BIB-053 號重機車1 台得逞。嗣於10
    0 年3 月7 日晚上6 時許，在新北市○○區○○路7 巷1 號
    前為警尋獲，經採集遺留於置物箱內之手套2 件等相關跡證
    ，送驗比對後，發現其上留存之DNA-STR 型別與被告陳建富
    相符，始悉上情。因認被告涉犯刑法第320 條第1 項之竊盜
    罪嫌等語。
二、按案件曾經判決確者，應諭知免訴之判決；免訴判決並得不
    經言詞辯論為之，刑事訴訟法第302 條第1 款、第307 條分
    別定有明文；又訴訟上所謂一事不再理之原則，關於實質上
    一罪或裁判上一罪，均有其適用（最高法院60年台非字第77
    號判例、最高法院49年台非字第20號判例意旨參照）。
三、查本件被告於99年11月2 日18時至翌日1 時許間之某時，在
    新北市○○區○○街206 巷1 弄5 號前，以自備鑰匙插入引
    擎電門之方式，竊取被害人劉國和所有車牌號碼BIB-053 號
    重機車1 台之犯罪事實，前經臺灣板橋地方法院檢察署檢察
    官以被告涉犯刑法第320 條第1 項竊盜罪嫌，以100 年度偵
    字第13552 號聲請簡易判決處刑，並經本院以100 年度訴字
    第753 號判處有期徒刑5 月，並於刑之執行前，令入勞動場
    所強制工作3 年，而於100 年5 月27日確定在案，有上揭判
    決書（含聲請簡易判決處刑書）、臺灣高等法院被告前案紀
    錄表各1 份在卷可按。查本件犯罪事實，與前揭經判決確定
    之部分，係屬同一事實，自為前開確定判決既判力之所及。
    從而，檢察官就同一案件，向本院重行起訴（按依刑事訴訟
    法第451 條第3 項規定，聲請簡易判決處刑與起訴有同一效
    力），揆諸前揭說明，即應適用通常程序審判，爰不經言詞
    辯論，逕諭知免訴之判決。
四、檢察官聲請以簡易判決處刑之案件，經法院認為有第451 條
    之1 第4 項但書之情形者，應適用通常訴訟程序審判之，刑
    事訴訟法第452 條定有明文；且對於簡易判決之上訴，準用
    刑事訴訟法第三編第一章及第二章之規定。管轄第二審之地
    方法院合議庭受理簡易判決上訴案件，應依通常程序審理，
    其認案件有刑事訴訟法第452 條之情形者，應撤銷原判決，
    逕依通常程序為第一審判決，法院辦理刑事訴訟簡易程序案
    件應行注意事項第14項亦有明文。經查，本件應為免訴之諭
    知，而有刑事訴訟法第451 條之1 第4 項但書第3 款之情形
    ，揆諸前揭規定，原審誤用簡易判決程序，遽為實體上之科
    刑判決，尚有違誤，被告上訴意旨執此認原判決不當，應為
    免訴判決等語，為有理由，自應由本院合議庭逕依通常程序
    將原判決撤銷改判自為第一審之判決，並不經言詞辯論，依
    法逕為免訴判決之諭知。
據上論斷，應依刑事訴訟法第455 條之1 第1 項、第3 項、第45
2 條、第369 條第1 項前段、第364 條、第302 條第1 款、第30
7 條，判決如主文。
中    華    民    國   100    年    8     月    24    日
                  刑事第十四庭  審判長法  官   吳幸娥
                                      法  官   廖欣儀
                                      法  官   傅明華
上列正本證明與原本無異。
如不服本判決應於收受本判決後10日內向本院提出上訴書狀，並
應敘述具體理由，如未敘述上訴理由者，應於上訴期間屆滿後20
日內補提理由書狀於本院（均須按他造當事人之人數附繕本）「
切勿逕送上級法院」。
                                      書記官  蔡一如
中    華    民    國   100    年    8     月    25    日